【裁判字號】    94,交易,530
【裁判日期】    950518
【裁判案由】    過失傷害
【裁判全文】
臺灣臺中地方法院刑事判決             94年度交易字第530號
公  訴  人  台灣台中地方法院檢察署檢察官
被      告  甲○○
上列被告因過失傷害案件，經檢察官聲請簡易判決處刑（94年度
偵字第12829號），經本院台中簡易庭認不宜簡易判決處刑而改
依通常程序審理，經本院合議庭裁定適用簡式審判程序，本院判
決如下：
    主    文
甲○○因過失傷害人，處有期徒刑參月，如易科罰金，以參佰元
折算壹日。
    犯罪事實
一、甲○○於民國93年11月9日，騎乘車牌號碼KU5-298號重型機
    車，沿臺中市○○區○○路由永春東七路往永春路方向行駛
    ，於同日18時30分許，途經前開永春路22之8號前處，本應
    注意在無標誌或標線之路段行車時速不得超過50公里，在劃
    有分向限制線之路段，不得駛入來車道內，且應注意車前狀
    況，並隨時採取必要之安全措施，而依當時情形路面無障礙
    又無不能注意情事，竟疏未注意及此，仍以時速60公里之速
    度超速行駛，且疏未注意車前狀況，因而煞車不及撞及前方
    禁止穿越路段而正橫越馬路中之行人乙○○，致其受有脊髓
    損傷（頸椎）並張力異常之傷害。甲○○肇事後，經人報案
    ，於台中市警察局第四分局警員許火龍到場時陳述肇事經過
    而願接受裁判。
二、案經乙○○訴請台灣台中地方法院檢察署檢察官偵查而聲請
    簡易判決處刑，經改依通常程序審理。
    理    由
一、前揭犯罪事實，業據被告甲○○於警詢時及偵查中及本院審
    理時坦承不諱，核與告訴人乙○○指訴之情節相符，並有臺
    中市○○○道路交通事故調查報告表、臺中市警察局第四分
    局交通事故談話紀錄表2紙、澄清綜合醫院診斷證明1紙及沙
    鹿童綜合醫院診斷證明書2紙附卷可稽。本院依據告訴人、
    被告警偵訊資料、現場圖及車損跡證研析，告訴人乙○○（
    以下簡稱行人）於93年11月9日警詢自稱：我由永春路22-
    8號對面橫越到永春路22-8號，被告甲○○（以下簡稱吳
    車）沿永春路往永春東路方向行駛，至肇事地點大約在半公
    尺見吳車在我左側行駛過來，我正面身體與吳車左側車
    身發生碰撞。發生危害時距離吳車大約半公尺。又（94年
    5月9日警訊）稱：當時我從台中市○○區○○路22-8號對面
    徒步要過馬路，欲到永春路22-8號，突然吳車從永春路往
    永春東路方向以極快速行駛過來並超越雙黃線，連煞車都沒
    有就直接撞上我，我就倒地。吳車甲○○（93年11月9日
    警詢自述）稱：我沿永春路往永春東路方向行駛，行人由
    永春路22-8號對面橫越到永春路22-8號，至肇事地點1-2公
    尺見行人在我左側行走過來，我車左側車身與行人右側車體
    發生擦撞。發生危害時距離行人1-2公尺。我行車速60多
    公里。又（94年5月16日警訊）稱：當時行人從永春路22-8
    號對面徒步要過馬路，欲到永春路22-8號，行人在路中央
    （雙黃線上），我從永春路往永春東路往嶺東技術學院方向
    行駛，因為對向車道有燈光照射過來，我沒見行人站在路
    中央，待我看見行人時就撞上行人左手側面，我行車速約
    60公里。又（94年8月26日檢訊）稱：我沿永春路往永春東
    路的方向行駛，行人從永春路22-8號對面，要橫越馬路到
    22-8號，我沒有看到行人要橫越馬路，因為對向車道有遠
    光燈，看到時已經離1- 2公尺而已，我機車左側擦撞到行
    人身體右側。我知道我當時機車靠近雙黃線行駛有錯，但是
    該條路狹窄……。又稱：我趕著要去考試，因肇事地燈光昏
    暗，我看到行人（不知行人是動著或站著停等），我往右邊
    閃但已來不及。因右手邊有停車故無法靠右行駛。且依現場
    圖繪示：肇事路段為彎道，路中央劃設有「分向限制線」，
    吳車所遺刮地痕起點係在對向車道（右距分向限制線0.5
    公尺），右斜走向往本車道延伸（左距分向限制線1.2公尺
    ）。依以上分析，本件車禍發生之原因係被告甲○○駕駛重
    機車超速行駛，駛越分向限制線於對向車道處撞及穿越道路
    中之行人乙○○，為肇事原因，告訴人乙○○於禁止穿越路
    段穿越道路時疏未注意來往車輛為肇事次因。本件經送台灣
    省台中市區車輛行車事故鑑定委員會鑑定結果，亦同此認定
    ，有該委員會95.3.13.中市行字第0955400557號函一份附卷
    可佐。按行車速度，依速限標誌或標線之規定，無標誌或標
    線者，行車時速不得超過50公里；汽車行駛時，駕駛人應注
    意車前狀況，並隨時採取必要之安全措施；在劃有分向限制
    線之路段，不得駛入來車之車道內。道路交通安全規則第93
    條第1款前段、第94條第3項、第97條第2款均分別定有明文
    。被告騎乘機車自應注意上述道路交通安全規定。而依當時
    路況路面無障礙又無不能注意之情形，竟疏不注意為之，以
    致肇事，致告訴人受有前述傷害。且被告之前述過失駕駛行
    為，核與告訴人之受傷間，顯具有相當因果關係。本件車禍
    雖告訴人乙○○與有過失，但不能因此解免被告刑責。從而
    本案事證明確，被告犯行堪予認定。
二、被害人乙○○之傷勢，經童綜合醫院函覆稱：患者乙○○為
    脊髓損傷（頸椎）併肢體無力，目前可自行走動，右上肢力
    量較差，有該院94.11.30.(94)童醫字第1377號函一份附卷
    可佐，從而被害人尚未達重傷之程度。核被告所為，係犯刑
    法第284條第1項前段之過失傷害罪。被告肇事後經人報案，
    於台中市警察局第四分局警員許火龍到場時陳述肇事經過而
    願接受裁判，有自首情形紀錄表1份附卷可佐，核與自首要
    件相符，依刑法第62條前段減輕其刑。爰審酌被告之過失程
    度、被害人與有過失、被害人之傷勢及被告之犯後態度等一
    切情狀，量處如主文所示之刑，並諭知易科罰金之折算標準
    。
據上論斷，應依刑事訴訟法第452條、第273條之1第1項、第299
條第1項前段，刑法第284條第1項前段、第62條前段、第41條第1
項前段，罰金罰鍰提高標準條例第1條前段、第2條，判決如主文
。
本案經檢察官蔡雯娟到庭執行職務。
中    華    民    國    95    年    5    月    18    日
                    交通法庭    法  官  郭德進
上正本證明與原本無異。
如不服本判決，應於送達後十日內向本院提出上訴狀（須附繕本
），上訴於台灣高等法院台中分院。
中    華    民    國    95    年    5    月    22    日
                                書記官  陳惠玲
附錄論罪科刑法條
刑法第284條第1項
因過失傷害人者，處六月以下有期徒刑，拘役或五百元以下罰金
，致重傷者，處一年以下有期徒刑、拘役或五百元以下罰金。
                                                      B


司法院資訊處製作；財團法人民間司法改革基金會備份。
